臺灣臺北地方法院民事裁定
111年度店簡字第143號
原      告  陳耀峰  


被      告  林春治  
            林美華  
上列當事人間請求確認債權不存在事件，本院裁定如下：
　　主　文
原告之訴駁回。
訴訟費用由原告負擔。
　　理　由
一、原告主張：伊前向被告林美華承租門牌臺北市○○區○○路0段0
    00號5樓之9房屋（下稱系爭房屋），系爭房屋為違章建築經
    依法拆除，被告林春治竟偽稱其始為出租人，並持其與被告
    林美華共同偽造之租賃契約向臺灣士林地方法院聲請強制執
    行，惟伊對被告2人並無任何債務，如不訴請確認，伊在法
    律上之地位有受侵害之危險等語，並聲明：確認被告對原告
    之債權全部不存在。　　
二、按原告之訴，其訴訟標的為確定判決效力所及或起訴基於惡
    意、不當目的或有重大過失，且事實上或法律上之主張欠缺
    合理依據者，法院應以裁定駁回之。民事訴訟法第249條第1
    項第7款後段、第8款分別定有明文。而命債務人為給付之確
    定判決，就給付請求權之存在有既判力，債務人不得對於債
    權人更行提起確認該給付請求權不存在之訴（最高法院26年
    渝上字第1161號判例【註】要旨參照）。而所謂起訴有重大
    過失，且事實上或法律上之主張欠缺合理依據者，依本款增
    訂理由，係指原告起訴所主張之事實或法律關係，於客觀上
    並無合理依據，抑或一般人施以普通注意即可知所訴無據，
    而有重大過失，類此情形，堪認係屬濫訴。原法對於此濫訴
    仍須以判決駁回，徒增被告訟累，亦無謂耗損有限司法資源
    。為維被告權益及合理利用司法資源，應將不得為該濫訴列
    為訴訟要件。原告之訴如違反此要件，其情形不可以補正者
    ，法院應以其訴為不合法，裁定予以駁回。
三、經查：
　㈠、被告林春治前以原告向其承租系爭房屋，積欠租金、水電
      費、管理費、律師費及違約金等共新臺幣112,430元及利
      息未給付為由提起訴訟（下稱系爭事件），經本院以109
      年度店簡字第327號判決被告林春治全部勝訴，原告提起
      上訴，經本院合議庭以109年度簡上字第342號駁回其上訴
      確定。被告林春治遂執上開確定判決向臺灣士林地方法院
      聲請強制執行，經該法院以110年度司執字第60716號給付
      租金等強制執行事件受理等情，有上開判決、強制執行聲
      請狀附卷可稽，並經本院調取上開事件卷宗核閱無誤。
　㈡、次查，原告主張系爭房屋為違章建築、被告林美華始為真
      正出租人、其與被告林春治共同偽造租約等節，均為其於
      系爭事件上訴審程序即已提出之攻擊防禦方法，並非發生
      於言詞辯論終結後之事實，且經本院合議庭認定不可採，
      原告以同一事由提起本件消極確認之訴，就原告與被告林
      春治部分，屬對確定判決效力所及之訴訟標的再行起訴，
      自非合法且無補正可能；就原告與被告林美華部分，被告
      林美華既未在系爭事件經法院認定為出租人，亦未曾就系
      爭事件主張對原告有何債權，原告仍執意列其為被告，顯
      有重大過失並欠缺法律上合理依據，亦難認有補正可能，
      依首揭法條及說明，應予駁回。
三、又原告提起本件訴訟所檢附之FACEBOOK訊息截圖，先前曾於
    作為上訴狀附件在系爭事件上訴審提出，惟該截圖經臺灣臺
    北地方檢察署檢察官認定為偽造，原告在系爭事件上訴審提
    出之行為涉嫌行使偽造私文書為由而提起公訴，有起訴書存
    卷可查；被告於本件又檢附相同截圖，顯涉嫌另次行使偽造
    私文書之行為，爰依刑事訴訟法第241條規定職權告發之，
    由檢察官另行偵辦。　　
四、爰裁定如主文。
中　　華　　民　　國　　111 　年　　2 　　月　　17　　日
                  新店簡易庭法  官　林志煌
以上為正本係照原本作成。
如不服本裁定，應於送達後10日內向本院提出抗告狀，並繳納抗
告費新臺幣1,000元。
中　　華　　民　　國　　111 　年　　2 　　月　　17　　日
                            書記官  陳柏志
註：本裁定所引用判例，依據民國108年7月4日施行之法院組織
法第57條之1第2項之規定，其效力與未經選編為判例之最高法院
裁判相同。